臺灣高雄地方法院刑事判決　　　　　　　　　　　　　九十一年度訴字第四四四號
　　公　訴　人　臺灣高雄地方法院檢察署檢察官
　　被　　　告　乙○○
　　指定辯護人　本院公設辯護人　丙○○
右列被告因強盜案件，經檢察官提起公訴（九十一年度偵字第一一二號），本院判決
如左：
    主  文
乙○○竊盜，因脫免逮捕，當場施以強暴，累犯，處有期徒刑年捌月。
    事  實
一、乙○○曾於民國八十六、八十七年間，因竊盜及妨害自由案件，分別經法院判處
    有期徒刑八月及三月確定，定執行刑為十月，於八十七年九月十五日執行完畢；
    又於八十七年、九十年間，分別因毀損、竊盜案件，經法院判處有期徒刑四月及
    三月，分別於八十七年十一月廿四日及九十年七月十七日易科罰金執行完畢。仍
    不知悔改，於九十年十二月十九日下午六時十五分許，在高雄縣岡山鎮○○○路
    三六八號前，見甲○○所有車牌號碼ＸＴＭ－四五三號重型機車，停放在上址路
    旁，乙○○竟意圖為自己不法之所有，下手將前開機車座墊下置物廂打開，竊取
    其內甲○○所有之皮包一個（其內有甲○○身分證及駕駛執照各一張、信用卡四
    張及現金新臺幣四百元等物），得手後，騎乘其所有之ＯＸＡ－二三二號重型機
    車欲離去時，適甲○○自上址訪友後出來而發現，甲○○即以雙手拉住乙○○前
    開機車後車架，欲阻止乙○○離去，乙○○發現後，為脫免逮捕，明知甲○○業
    以雙手拉住其機車後車架，仍以加油門行駛致將甲○○拖行之強暴方法，而對甲
    ○○當場施以強暴，且因而致甲○○受有身體多處擦傷之傷害。嗣乙○○所騎機
    車，因遭甲○○雙手拉住後車架拖行而失去平衡，致人車倒地，乙○○即將前開
    竊得之皮包丟棄路中，於甲○○前去撿拾皮包時，乙○○即趁機逃逸，惟被甲○
    ○記下車牌號碼報警，而為警循線查獲。
二、案經甲○○訴由高雄縣警察局岡山分局報告臺灣高雄地方法院檢察署檢察官偵查
    起訴。
    理  由
一、訊據被告乙○○，固坦承於前開時、地，竊取告訴人甲○○所有皮包一個之事實
    ，惟矢口否認有何強盜犯行，辯稱：發動機車後才發現告訴人在後拉住伊的機車
    車後車架，伊因為想逃跑，才繼續行駛，且僅將告訴人拖行十餘公尺，並非一百
    公尺等語。然查，被告前開竊盜及脫免逮捕之犯行，業經告訴人指訴綦詳，且為
    被告所不否認，且有告訴人診斷證明書一紙附卷可證。雖告訴人指訴：遭被告騎
    車拖行約一百公尺云云，惟為被告所否認，且告訴人於偵訊時係指訴稱：遭拖行
    十餘公尺等語（九十一年一月十六偵訊筆錄參照），此部分指訴並與被告之自白
    相符，故被告應係將告訴人拖行十餘公尺，而非一百公尺之事實，應可認定。另
    被告自承：機車欲離開現場時，雖發現告訴人在後拉住伊後車架，但因為想逃跑
    ，才繼續行駛，致將告訴人拖行十幾公尺等語（本院九十一年三月四日審理筆錄
    參照），足證被告明知告訴人以雙手拉住其機車後車架而阻止其逃跑，故此時，
    被告對於其若繼續騎車，將造成告訴人遭機車拖行受傷之結果有所認識，而被告
    仍決意並不停車，繼續行駛，其顯有對告訴人施以強暴行為之故意應可認定。公
    設辯護人認被告並未對告訴人施以強暴行為，及告訴人受傷，係告訴人本身行為
    所造成云云，實無足採。是本件事證明確，被告犯行，洵堪認定。
二、核被告所為，係犯刑法第三百二十九條之準強盜罪，及同法第二百七十七條第一
    項之傷害罪，所犯準強盜罪部分，應依同法第三百二十八條第一項論處。按刑法
    第三百二十八條第一項之強盜罪，業於九十一年一月三十日修正公布，並自同年
    二月一日生效施行，而本件被告所涉之準強盜犯行於九十年十二月十九日完成，
    是被告行為後，法律已有變更，經比較修正前後規定之結果，其就法定刑所規定
    之刑度由「三年以上十年以下之有期徒刑」提高為「五年以上有期徒刑」，應以
    修正前之法律較有利於被告，依刑法第二條第一項但書之規定，自應適用行為時
    之法律即修正前之刑法第三百二十八條第一項之規定加以處罰。另被告為脫免逮
    捕而對告訴人施以強暴行為，而發生告訴人傷害之結果，其所犯準強盜及傷害二
    罪間，有方法結果之牽連關係，應依同法第五十五條規定，論以較重之準強盜罪
    。末按，被告曾於八十六、八十七年間，因竊盜及妨害自由案件，分別經法院判
    處有期徒刑八月及三月確定，定執行刑為十月，於八十七年九月十五日執行完畢
    ；又於八十七年、九十年間，分別因毀損、竊盜案件，經法院判處有期徒刑四月
    及三月，分別於八十七年十一月廿四日及九十年七月十七日易科罰金執行完畢，
    此有臺灣高等法院被告全國前案紀錄表在卷可憑，其於前案執行完畢後五年以內
    再犯上開法定本刑為有期徒刑以上之罪，為累犯，應依刑法第四十七條規定，加
    重其刑。審酌被告年輕力壯，而竊取他人財物之犯罪動機可議，於竊盜為被害人
    發現時，仍未及時悔悟，返還贓物，反欲強行脫逃因而致被害人受傷之犯罪手段
    ，及其行為對被害人造成身心之傷害程度甚大，且有多次前科，素行品行欠佳，
    惟被害人失竊之財物迅速尋回，其財物損失尚輕等，及其他一切情狀，爰量處如
    主文所示之刑，以示懲儆。
據上論斷，應依刑事訴訟法第二百九十九條第一項前段，刑法第二條第一項但書、第
二百七十七條第一項、第三百二十八條第一項、第三百二十九條、第五十五條、第四
十七條，罰金罰鍰提高標準條例第一條前段，判決如主文。
本案經檢察官李宛凌到庭執行職務。
中      華      民      國    九十一    年      三      月     十八     日
                              臺灣高雄地方法院刑事第六庭
                                  法  官  邱  明  弘
右正本證明與原本無異。
如不服本判決，應於判決送達後十日內，向本院提出上訴狀。
                                  書記官  顏  平  國
中    華    民    國      九十一      年      三      月十九      日
刑法第三百二十八條（修正前）
 (普通強盜罪)
意圖為自己或第三人不法之所有，以強暴、脅迫、藥劑、催眠術或他法，
至使不能抗拒，而取他人之物或使其交付者，為強盜罪，處三年以上十年
以下有期徒刑。
以前項方法得財產上不法之利益或使第三人得之者，亦同。
犯強盜罪因而致人於死者，處死刑或無期徒刑，致重傷者，處無期徒刑或
七年以上有期徒刑。
第一項及第二項之未遂犯罰之。
預備犯強盜罪者，處一年以下有期徒刑、拘役或三百元以下罰金。
刑法第三百二十九條
 (準強盜罪)
竊盜或搶奪，因防護贓物、脫免逮捕或湮滅罪證，而當場施以強暴脅迫者
，以強盜論。
